臺灣南投地方法院刑事判決
                                       110年度易字第82號
公  訴  人  臺灣南投地方檢察署檢察官 
被      告  李勝錄


選任辯護人  蔡逸軒律師（法扶律師）
上列被告因竊盜等案件，經檢察官提起公訴（109 年度偵字第33
08號），因被告於準備程序中就被訴事實均為有罪之陳述，本院
裁定進行簡式審判程序，判決如下：
    主      文
李勝錄犯竊盜罪，累犯，處有期徒刑肆月，如易科罰金，以新臺
幣壹仟元折算壹日；又公然侮辱人，處拘役拾日，如易科罰金，
以新臺幣壹仟元折算壹日。未扣案之臺灣啤酒玖罐，沒收，於全
部或一部不能沒收或不宜執行沒收時，追徵其價額。
    事實及理由
一、犯罪事實：
  ㈠李勝錄於民國109 年6 月19日20時11分許，前往石國原所有
    位在南投縣○○市○○路0 段000 巷00號對面之未住人鐵皮倉庫
    ，因見該處鐵門未放下，竟意圖為自己不法之所有，基於竊
    盜之接續犯意，接續於同日20時12分許、20時36分許在該處
    徒手竊取啤酒共12罐及猴頭菇罐頭1 罐，其中啤酒1 罐、猴
    頭菇罐頭1 罐於搬運途中掉落在倉庫門口。嗣石國原自外返
    回上開倉庫，見地上散落啤酒跟猴頭菇罐頭，因察覺有異而
    於倉庫附近巡視，遂在倉庫附近之土地公廟尋獲李勝錄，李
    勝錄乃坦承行竊，並隨石國原返回上址倉庫，石國原並於同
    日20時52分許通知警方到場處理，詎李勝錄與石國原因上開
    竊盜案件發生爭執，李勝錄竟另基於公然侮辱之犯意，在不
    特定多數人得以共見、共聞之上址倉庫門口前，以「幹你娘
    機掰」（台語）等語公然辱罵石國原，足以貶損石國原之名
    譽及社會評價。
  ㈡案經石國原訴由南投縣政府警察局南投分局報告臺灣南投地
    方檢察署檢察官偵查起訴。
二、證據名稱：
  ㈠被告李勝錄於本院準備程序及審理中之自白。
  ㈡證人即告訴人石國原、證人陳進益於警詢及偵查中之證述（
    參見警卷第10頁至14頁，偵卷第72頁至74頁、第78頁至80頁
    、第91頁至92頁）。
  ㈢南投縣政府警察局南投分局扣押筆錄、扣押物品目錄表、贓
    物認領保管單、員警職務報告、現場照片9 張、監視錄影畫
    面翻拍照片16張（見警卷第24頁至31頁、第33頁至40頁）。
三、論罪科刑之理由：
  ㈠核被告所為，分別係犯刑法第320 條第1 項之竊盜罪及同法
    第309 條第1 項之公然侮辱罪。
  ㈡被告接續為竊盜行為，時地密接，行為無從分割，依社會通
    念，客觀上足認係出於一個單一犯意而接續為之，屬接續犯
    而應包括論以一竊盜罪。另被告所犯上開竊盜罪與公然侮辱
    罪犯行，犯意各別，行為互殊，應予分論併罰。
  ㈢被告前於100 年間因施用第一級毒品案件，經本院以100 年
    度訴字第225 號判處有期徒刑8 月，上訴後分別經臺灣高等
    法院臺中分院以100 年度上訴字第1587號、最高法院以100
    年度台上字第5579號判決上訴駁回確定；於100 年間因施用
    第一級毒品案件，經本院以100 年度訴字553 號判處有期徒
    刑1 年確定；於100 年間因施用第一、二級毒品等案件，經
    本院以101 年度訴字58號分別判處有期徒刑10月、10月、6
    月，應執行有期徒刑2 年確定；101 年間因持有第一級毒品
    案件，經本院以101 年度投刑簡字第51 號 判處有期徒刑6
    月，上訴後經本院以101 年度簡上字第19號判決上訴駁回確
    定。上開各案之罪刑，繼經本院以101 年度聲字第670 號裁
    定應執行有期徒刑3 年11月確定（下稱甲案群；指揮書執畢
    日為105 年3 月12日) 。又於100 年間因竊盜等案件，經本
    院以100 年度易字第489 號判決分別判處有期徒刑3 月、2
    月、7 月、7 月、7 月，應執行有期徒刑2 年確定（下稱乙
    案群；指揮書執畢日為107 年2 月22日）。被告入監接續執
    行甲、乙案群，於106 年6 月8 日縮短刑期假釋出監並付保
    護管束（甲案群已執行完畢) ，並於106 年11月6 日假釋期
    滿未經撤銷視為執行完畢（餘案亦執行完畢）等情，有臺灣
    高等法院被告前案紀錄表在卷可佐。其於受徒刑執行完畢後
    ，5 年以內故意再犯本案有期徒刑以上之罪，故就被告所犯
    竊盜罪部分為累犯，復參其所犯前開案件與本案竊盜犯行均
    屬故意犯罪，可認其對前次刑罰反應力薄弱，倘加重其最低
    法定刑，核無司法院釋字第775 號解釋所示之罪刑不相當情
    形，爰依刑法第47條第1 項就竊盜罪部分加重其刑。
  ㈣審酌被告任意竊取他人財物，缺乏尊重他人財產權之觀念，
    所為實非可取，應予非難，兼衡被告之素行，高職肄業之智
    識程度、目前擔任版模工、經濟狀況貧困、與母親及哥哥同
    住等生活狀況，暨其犯罪之動機、目的、手段，及所竊取財
    物之價值，及被告犯罪後於本院審理坦承犯行之態度等一切
    情狀，分別量處如主文所示之刑，並均諭知易科罰金之折算
    標準。
  ㈤沒收部分：
    經查，被告本案所竊得之啤酒11罐中，其中2 罐已返還告訴
    人，有上開認領保管單在卷可左，故此部分自無庸予以沒收
    ；另竊取之9 罐啤酒為其犯罪所得，並未扣案，應依刑法第
    38條之1 第1 項本文之規定，沒收之，並依同條第3 項本文
    之規定，於全部或一部不能沒收或不宜執行沒收時，追徵其
    價額。
四、適用之法律：
    刑事訴訟法第273 條之1 第1 項、第299 條第1 項前段、第
    300條、第310 條之2 、第454 條第1 項。
本案經檢察官黃淑美提起公訴，檢察官張弘昌到庭執行職務。
中　　華　　民　　國　 110　　年　　8 　　月　　25　　日
                          臺灣南投地方法院刑事第三庭
                              法  官  羅子俞
　以上正本證明與原本無異。 
如不服本判決應於判決送達後20日內向本院提出上訴狀，（均須
按他造當事人之數附繕本）「切勿逕送上級法院」。
告訴人或被害人如對於本判決不服者，應具備理由請求檢察官上
訴，其上訴期間之計算係以檢察官收受判決正本之日期為準。
                              書記官 吳瓊英
中　　華　　民　　國　　110 　年　　8 　　月　　26　　日